# 处于清算期企业列报的问题

提问人：清茶一杯 时间：2015-02-12 15:47:11
陈版好，有问题请教：下属按权益法核算的投资公司处于清算期，目前企业的各种资产已托管在律师事务所，该投资公司列报在长期股权投资科目还是放在可供出售金融资产科目下呢?

回答人：chenyiwei
是否该企业目前是破产清算，已被律师作为破产管理人接管？如果是，则建议作为可供出售金融资产，并足额计提减值准备；如果不是，则股东仍可参与非破产清算，因而仍有重大影响，应继续在长期股权投资中核算。